臺灣高等法院刑事判決　　　　　　　　　　　　　九十三年度上易字第一九三０號
　　上　訴　人
　　即　被　告　乙○○
上列上訴人因竊盜等案件，不服臺灣板橋地方法院九十三年度易
字第八九四號，中華民國九十三年九月三十日第一審判決（起訴
案號：臺灣板橋地方法院檢察署九十三年度偵字第一一八二九號
），提起上訴，本院判決如下：
    主  文
原判決關於加重竊盜暨定執行刑部分均撤銷。
乙○○結夥三人竊盜，累犯，處有期徒刑拾月。
    事  實
一、乙○○前曾於民國九十一年間因犯竊盜案件，經臺灣板橋地
    方法院於九十二年八月四日以九十一年度易字第二二八一號
    判決，判處有期徒刑七月確定，於九十三年五月十四日縮刑
    期滿執行完畢。詎其猶不知悛悔，於九十三年七月二十一日
    下午六時許 (非夜間)， 與已成年綽號「阿忠」之孫獻中及
    綽號「阿吉」之姓名年籍均不詳之成年男子（二人尚未據起
    訴），三人共同基於意圖為自己不法所有之犯意聯絡，至台
    北縣淡水鎮○○路一一八號，由乙○○在樓下把風，孫獻中
    及「阿吉」前往該址六樓甲○○之住處，無故侵入甲○○住
    處內（無故侵入住宅部分，未據告訴），竊取甲○○所有之
    汽、機車駕駛執照、行車執照、中國信託銀行信用卡、華信
    安泰銀行信用卡、郵局提款卡一張、捷運卡一張、健保卡及
    現金新台幣 (下同)八 百元等物，嗣乙○○於九十三年七月
    二十六日二十時四十分許，因另行收受贓物 (經原審判處有
    期徒刑四月，乙○○上訴後，復撤回上訴而告確定)， 於銷
    贓時，為警在台北縣三重市○○路一四六號查獲，並扣得甲
    ○○ (起訴書誤載為侯建明)之 健保卡、機車駕駛執照等物
    ，而循線查知上情。
二、案經臺北縣政府警察局三重分局報請臺灣板橋地方法院檢察
    署檢察官偵查起訴。
    理  由
一、訊據上訴人即被告乙○○對其於九十三年七月二十日下午六
    時許，曾與已成年綽號「阿忠」之孫獻中及綽號「阿吉」之
    成年男子，至台北縣淡水鎮○○路一一八號甲○○住處樓下
    ，嗣為警查獲時其持有甲○○之健保卡及機車駕駛執照等物
    之情，均坦承不諱，惟矢口否認有何加重竊盜犯行，辯稱：
    案發當日其與孫獻中、「阿吉」至淡水遊玩，其三人有進入
    甲○○住處之電梯，遭電梯內之監視器拍到，但其事先並不
    知孫獻中及綽號「阿吉」者係要至該處行竊，嗣在電梯中因
    孫獻中及綽號「阿吉」者將監視器壓下來，其方察覺不對勁
    ，並馬上表示不要上樓，於是其即到樓下等候孫獻中及綽號
    「阿吉」之人，其並非為孫獻中及綽號「阿吉」者之竊盜犯
    行把風，尚難論以竊盜之共犯云云。
二、經查：
  (一)右揭犯罪事實，業據被告於警詢、偵查及原審法院審理時均
    供認不諱 (見偵查卷第十六頁反面、第五十一頁、原審聲羈
    卷第四頁、原審易字卷第四十五頁)， 核與被害人甲○○於
    警詢中指訴住處遭竊之情節大致相符，並有台北縣（政府）
    警察局淡水分局受理刑事案件報案三聯單影本、台北縣（政
    府）警察局贓物認領保管單、台北縣（政府）警察局三重分
    局長泰派出所出具之代保管條各一紙及贓物照片三幀等附卷
    （均附於偵查卷內）可稽，是被告前揭之自白核與事實相符
    ，應堪信為真實。
  (二)被告上訴後雖改以前詞置辯，衡諸，被告、孫獻中及綽號「
    阿吉」者與被害人甲○○並非朋友亦無約定見面，被告等人
    自無於甲○○不在住處時，自行前往其住處遊玩之理，且被
    告為警查獲時尚於其身上查獲被害人候建銘之健保卡、機車
    駕駛執照等物，其於竊盜發生時於竊所外等候，嗣並於身上
    查獲被害人候建銘失竊之物，所辯不知孫獻中及綽號「阿吉
    」者係進入候建銘住處行竊，亦未參與竊盜犯行，係屬事後
    卸責之詞，尚難採信。
  (三)本件事證明確，被告犯行洵堪認定，應予依法論科。
三、核被告乙○○所為，係犯刑法第三百二十一條第一項第四款
    之結夥三人攜帶兇器竊盜罪。被告前有如事實欄所示之論罪
    科刑執行情形，有本院被告全國前案紀錄表在卷可按，被告
    於有期徒刑之執行完畢後，五年內再犯本件有期徒刑以上之
    罪，為累犯，應依法加重其刑。
四、原審認被告罪證明確，而予論罪科刑，固非無據，惟：(一)本
    案並無行竊工具扣案，並無證據證明被告、孫獻中及綽號「
    阿吉」者係攜帶可供凶器使用之工具行竊，依「罪證有疑，
    利於被告」之證據法則，尚難論被告以攜帶凶器行竊之罪，
    原審認定被告、孫獻中及綽號「阿吉」者攜帶凶器行竊，尚
    有未洽。(二)被害人失竊之物包含汽、機車駕駛執照、行車執
    照、中國信託銀行信用卡、華信安泰銀行信用卡、郵局提款
    卡一張、捷運卡一張、健保卡及現金八百元等物，業經被害
    人甲○○於警詢中指訴明確，原審判決漏未認定甲○○失竊
    機車駕駛執照、建保卡，並認定甲○○失竊之信用卡為三張
     ( 實 係二張)， 尚有違誤之處。被告上訴否認犯罪，雖無
    理由，然原判決有前揭可議之處，自應由本院將原判決有關
    加重竊盜部分及定執行刑部分予以撤銷改判，爰審酌被告有
    多次竊盜之犯罪素行、犯罪之動機、目的、手段、所生之危
    害及被告犯罪後於本院未能坦認犯行等一切情狀，量處有期
    徒刑十月，以示懲儆。
據上論斷，應依刑事訴訟法第三百六十九條第一項前段、第三百
六十四條、第二百九十九條第一項前段，刑法第二十八條、第三
百二十一條第一項第四款、第四十七條，判決如主文。
本案經檢察官周志榮到庭執行職務。
中　　華　　民　　國　　94　　年　　1 　　月　　6 　　日
                  臺灣高等法院刑事第二十二庭
                      審判長法  官  蔡  秀　雄
                            法  官  林　明　俊
                            法  官  蘇　素　娥
以上正本證明與原本無異。
不得上訴。
                            書記官  何　閣　梅
中　　華　　民　　國　　94　　年　　1 　　月　　6 　　日
附錄本案論罪科刑法條全文
刑法第三百二十一條
犯竊盜罪而有左列情形之一者，處六月以上、五年以下有期徒刑
：
一於夜間侵入住宅或有人居住之建築物、船艦或隱匿其內而犯之
者。
二  毀越門扇、牆垣或其他安全設備而犯之者。
三  攜帶兇器而犯之者。
四  結夥三人以上而犯之者。
五  乘火災、水災或其他災害之際而犯之者。
六  在車站或埠頭而犯之者。
前項之未遂犯罰之。
